# 请教陈版主：关于融资性活动的现金流处理

提问人：seanfan1989 时间：2017-07-12 17:02:44
关于企业融资的现金流量表处理： 1 、公司办理受托支付业务：银行直接打款到供应商，供应商再打款给企业，最后到期企业还款，该部分现金流是作为“借款收到的现金”还是“其他筹资活动收到的现金？” 2、公司开立融资性票据，拿到非银行的社会第三方去贴现取得资金，是作为“收到其他与筹资活动相关的现金”嘛？那票据到期还款的时候的现金处理呢？“支付其他与筹资活动相关的现金” 不胜感激~~！

回答人：chenyiwei
1 、如果该受托业务是银行开办的，且占用银行授予本企业的信用额度，则确认为短期借款。 2 、应作为收到／支付的其他与筹资活动有关的现金。